Images des répertoires du notaire Laurent Cotelle pour l'étude XXII
Archives nationales de France
Images des répertoires du notaire Laurent Cotelle pour l'étude XXII
28 avril 1821 - 26 novembre 1839
MC/RE/XXII/16 - MC/RE/XXII/20
Cotelle, Laurent; Etude XXII
5 registres
Archives nationales de France
Minutes et répertoires: la loi 2008-696 du 15 juillet 2008 relative aux archives a fixé à 75 ans à compter de la date de l'acte, ou à 25 ans à compter de la date du décès de l'intéressé si ce délai est plus bref, le délai de communication des minutes et répertoires des notaires; ce délai est porté à 100 ans à compter de la date de l'acte si le document se rapporte à un mineur (code du Patrimoine, articles L213-2, 4e d et 5e).
Autres documents de l'étude (dossiers de clients, comptabilité...): s'agissant d'archives privées, ces documents sont communicables selon les modalités fixées par le déposant ou le donateur.
Certains documents ne sont pas accessibles sous leur forme originale en raison de leur mauvais état de conservation.
Registres entrés aux Archives nationales en 1956 et 1964.
Images des répertoires de l’étude XXII
Archives de l'étude XXII
répertoire d'officier public ministériel
- Répertoire chronologique pour la période du 28 avril 1821 au 4 avril 1825, 28 avril 1821 - 4 avril 1825; MC/RE/XXII/16; Le répertoire comporte 237 feuillets et fait partie d'un registre de 257 feuillets de papier manuscrits, hauteur 35 cm x largeur 24 cm, composé de cahiers foliotés par le notaire. Le registre est en bon état. Pages blanches aux feuillets 50 v°, 227, 247, 257 ;aux ff° 55, 98, 110, 139 v°, se trouvent des "Extraits du registre du greffe...".
  Le registre contient aussi le répertoire du notaire Alexandre Mathelat de Bourbevelle pour la période du 31 août 1820 au 26 avril 1821.
  Le répertoire contient les informations suivantes: 1. le n° de l'acte dans l'année; 2. date du jour; 3. nature de l'acte passé en brevet; 4. nature de l'acte passé en minute; 5. nom, prénom, domicile des parties, indication sur la situation et les prix des biens; 6. date d'enregistrement de l'acte; 7. droits d'enregistrement.
  Attention: seuls les actes passés en minute sont conservés; les actes mentionnés dans le répertoire comme passés en simple brevet (colonne 3) ne sont pas conservés par les notaires et ne sont donc pas versés au Minutier (ils sont remis aux clients).
  répertoire
  - Liste chronologique des actes pour la période du 28 avril au 31 décembre 1821, 28 avril - 31 décembre 1821; 21 v°-46 r°; 25 feuillets
  - Liste chronologique des actes pour la période du 2 janvier au 28 décembre 1822, 2 janvier - 28 décembre 1822; 46 r°-89 v°; 43 feuillets
    - du 2 janvier au 29 juin 1822, 2 janvier - 29 juin 1822; 46 r°-67 r°; 21 feuillets
    - du 1 juillet au 28 décembre 1822, 1 juillet - 28 décembre 1822; 67 v°-89 v°; 22 feuillets
  - Liste chronologique des actes pour la période du 2 janvier au 31 décembre 1823, 2 janvier - 31 décembre 1823; 89 v°-44 v°; 55 feuillets
    - du 2 janvier au 30 juin 1823, 2 janvier - 30 juin 1823; 89 v°-119 v°; 30 feuillets
    - du 1 juillet au 31 décembre 1823, 1 juillet - 31 décembre 1823; 120 r°-144 v°; 24 feuillets
  - Liste chronologique des actes pour la période du 2 janvier au 31 décembre 1824, 2 janvier - 31 décembre 1824; 145 r°-195 v°; 50 feuillets
    - du 2 janvier au 30 juin 1824, 2 janvier - 30 juin 1824; 145 r°-173 r°; 28 feuillets
    - du 1 juillet au 31 décembre 1824, 1 juillet - 31 décembre 1824; 173 v°-195 v°; 22 feuillets
  - Liste chronologique des actes pour la période du 1er janvier au 4 avril 1825, 1er janvier - 4 avril 1825; 195 v°-210 v°; 15 feuillets
  - Tables alphabétiques des clients pour la période du 31 août 1820 au 4 avril 1825, 31 août 1820 - 4 avril 1825; 211 r°-257 r°; 47 feuillets
    - Lettres A à D, 211 r°-217 v°; 6 feuillets
      Cette liste incomplète est reprise dans la table suivante.
    - Table alphabétique des clients, 218 r°-257 r°; 39 feuillets
- Répertoire chronologique pour la période du 4 avril 1825 au 7 octobre 1829, 4 avril 1825 - 7 octobre 1829; MC/RE/XXII/17; Un registre de 321 feuillets de papier manuscrits, hauteur 35 cm x largeur 24 cm, composé de cahiers foliotés par le notaire. Le registre est dérelié; les feuillets 119, 130, 144, 283-285 sont déchirés; les feuillets 316-321.sont détachés.
  Registre folioté en 2003 (foliotation non visible à l'écran)
  - Liste chronologique des actes pour la période du 4 avril au 31 décembre 1825, 4 avril - 31 décembre 1825; 1 r°-40 v°; 40 feuillets
  - Liste chronologique des actes pour la période du 2 janvier au 30 décembre 1826, 2 janvier - 30 décembre 1826; 40 v°-94 r°; 54 feuillets
    - du 2 janvier au 28 juin 1826, 2 janvier - 28 juin 1826; 40 v°-69 v°; 29 feuillets
    - du 1 juillet au 30 décembre 1826, 1 juillet - 30 décembre 1826; 69 v°-94 r°; 25 feuillets
  - Liste chronologique des actes pour la période du 2 janvier au 31 décembre 1827, 2 janvier - 31 décembre 1827; 94 r°-138 v°; 44 feuillets
    - du 2 janvier au 30 juin 1827, 2 janvier - 30 juin 1827; 94 r°-117 v°; 23 feuillets
    - du 1 juillet au 31 décembre 1827, 1 juillet - 31 décembre 1827; 117 v°-138 v°; 21 feuillets
  - Liste chronologique des actes pour la période du 1 janvier au 31 décembre 1828, 1 janvier - 31 décembre 1828; 138 v°-192 v°; 54 feuillets
    - du 1 janvier au 30 juin 1828, 1 janvier - 30 juin 1828; 138 v°-161 r°; 23 feuillets
    - du 1 juillet au 31 décembre 1828, 1 juillet - 31 décembre 1828; 161 r°-192 v°; 31 feuillets
  - Liste chronologique des actes pour la période du 2 janvier au 7 octobre 1829, 2 janvier - 7 octobre 1829; 192 v°-246 v°; 54 feuillets
    - du 2 janvier au 30 juin 1829, 2 janvier - 30 juin 1829; 192 v°-227 r°; 35 feuillets
    - du 1 juillet au 7 octobre 1829, 1 juillet - 7 octobre 1829; 227 v°-246 v°; 19 feuillets
  - Table alphabétique des noms de clients pour la période du 4 avril 1825 au 7 octobre 1829, 4 avril 1825 - 7 octobre 1829; 247 r°-321 r°; 74 feuillets
    - Lettres A à K, 247 r°-284 r°; 37 feuillets
    - Lettres L à Z, 285 r°-321 r°; 36 feuillets
- Répertoire chronologique pour la période du 8 octobre 1829 au 29 août 1833, 8 octobre 1829 - 29 août 1833; MC/RE/XXII/18; Un registre de 329 feuillets de papier manuscrits, hauteur 35 cm x largeur 24 cm, composé de cahiers foliotés par le notaire. Le registre est en bon état, mais la reliure est détachée; le f°123 est déchiré; au f° 13 bis on trouve un "Extrait du registre du greffe"; le f°136 est une feuille volante de petit format.
  - Liste chronologique des actes pour la période du 8 octobre au 31 décembre 1829, 8 octobre - 31 décembre 1829; 1 r°-13 v°; 13 feuillets
  - Liste chronologique des actes pour la période du 2 janvier au 31 décembre 1830, 2 janvier - 31 décembre 1830; 14 r°-77 v°; 53 feuillets
    - du 2 janvier au 30 juin 1830, 2 janvier - 30 juin 1830; 14 r°-51 v°; 37 feuillets
    - du 1 juillet au 31 décembre 1830, 1 juillet - 31 décembre 1830; 51 v°-77 v°; 26 feuillets
  - Liste chronologique des actes pour la période du 4 janvier au 31 décembre 1831, 4 janvier - 31 décembre 1831; 77 v°-150 r°; 73 feuillets
    - du 4 janvier au 30 juin 1831, 4 janvier - 30 juin 1831; 77 v°-111 v°; 34 feuillets
    - du 1 juillet au 31 décembre 1831, 1 juillet - 31 décembre 1831; 111 v°-150 r°; 39 feuillets
  - Liste chronologique des actes pour la période du 2 janvier au 31 décembre 1832, 2 janvier - 31 décembre 1832; 150 r°-229 v°; 79 feuillets
    - du 2 janvier au 30 juin 1832, 2 janvier - 30 juin 1832; 150 r°-189 r°; 39 feuillets
    - du 1 juillet au 31 décembre 1832, 1 juillet - 31 décembre 1832; 189 r°-229 v°; 40 feuillets
  - Liste chronologique des actes pour la période du 2 janvier au 29 août 1833, 2 janvier - 29 août 1833; 229 v°-278 v°; 49 feuillets
    - du 2 janvier au 31 mai 1833, 2 janvier - 31 mai 1833; 229 v°-262 r°; 33 feuillets
    - du 3 juin au 29 août 1833, 3 juin - 29 août 1833; 262 v°-278 v°; 16 feuillets
  - Table alphabétique des noms de clients pour la période du 8 octobre 1829 au 29 août 1833, 8 octobre 1829 - 29 août 1833; 279 r°-329 v°; 50 feuillets
    - Lettres A à K, 279 r°-303 r°; 24 feuillets
    - Lettres L à Z, 303 r°-329 v°; 26 feuillets
- Répertoire chronologique pour la période du 30 août 1833 au 9 avril 1839, 30 août 1833 - 9 avril 1839; MC/RE/XXII/19; Un registre de 352 feuillets de papier manuscrits, hauteur 35 cm x largeur 24 cm, composé de cahiers foliotés par le notaire. Le registre est en bon état. Pages blanches aux feuillets: 305-306, 319 -320, 326-331, 340-341.
  - Liste chronologique des actes pour la période du 30 août au 31 décembre 1833, 30 août - 31 décembre 1833; 1 r°-22 r°; 22 feuillets
  - Liste chronologique des actes pour la période du 3 janvier au 31 décembre 1834, 3 janvier - 31 décembre 1834; 22 r°-84 v°; 62 feuillets
    - du 3 janvier au 30 juin 1834, 3 janvier - 30 juin 1834; 22 r°-52 r°; 30 feuillets
    - du 1 juillet au 31 décembre 1834, 1 juillet - 31 décembre 1834; 52 r°-84 v°; 32 feuillets
  - Liste chronologique des actes pour la période du 2 janvier au 31 décembre 1835, 2 janvier - 31 décembre 1835; 84 v°-132 r°; 48 feuillets
    - du 2 janvier au 30 juin 1835, 2 janvier - 30 juin 1835; 84 v°-112 v°; 28 feuillets
    - du 1 juillet au 31 décembre 1835, 1 juillet - 31 décembre 1835; 112 v°-132 r°; 20 feuillets
  - Liste chronologique des actes pour la période du 2 janvier au 31 décembre 1836, 2 janvier - 31 décembre 1836; 132 r°-173 v°; 41 feuillets
  - Liste chronologique des actes pour la période du 3 janvier au 30 décembre 1837, 3 janvier - 30 décembre 1837; 174 r°-217 r°; 43 feuillets
    - du 3 janvier au 30 juin 1837, 3 janvier - 30 juin 1837; 174 r°-196 r°; 22 feuillets
    - du 3 juillet au 30 décembre 1837, 3 juillet - 30 décembre 1837; 196 r°-217 r°; 21 feuillets
  - Liste chronologique des actes pour la période du 2 janvier au 31 décembre 1838, 2 janvier - 31 décembre 1838; 217 r°-275 r°; 58 feuillets
    - du 2 janvier au 30 juin 1838, 2 janvier - 30 juin 1838; 217 r°-246 r°; 29 feuillets
    - du 2 juillet au 31 décembre 1838, 2 juillet - 31 décembre 1838; 246 r°-275 r°; 29 feuillets
  - Liste chronologique des actes pour la période du 2 janvier au 9 avril 1839, 2 janvier - 9 avril 1839; 275 v°-287 v°; 12 feuillets
  - Table alphabétique des noms de clients pour la période du 30 août 1833 au 9 avril 1839, 30 août 1833 - 9 avril 1839; 288 r°-352 r°; 64 feuillets
    - Lettres A à K, 288 r°-320 r°; 32 feuillets
    - Lettres L à Z, 320 r°-352 r°; 32 feuillets
- Répertoire chronologique pour la période du 9 avril au 26 novembre 1839, 9 avril - 26 novembre 1839; MC/RE/XXII/20; Le répertoire comporte 108 feuillets et fait partie d'un registre de 420 feuillets de papier manuscrits, hauteur 35 cm x largeur 24 cm, composé de cahiers foliotés par le notaire. Le registre est en bon état.
  Le registre contient aussi le répertoire du notaire Louis Guyon pour la période du du 27 novembre 1839 au 10 avril 1844.
  - Liste chronologique des actes pour la période du 9 avril au 26 novembre 1839, 9 avril - 26 novembre 1839; 1 r°-40 r°; 40 feuillets
  - Table alphabétique des noms de clients pour la période du 9 avril 1839 au 26 novembre 1839, 9 avril 1839 - 26 novembre 1839; 352 r°-420 r°; 68 feuillets
    - Lettres A à K, 352 r°-386 v°; 34 feuillets
    - Lettres L à Z, 387 r°-420 r°; 34 feuillets